---
title: 'kamisdata: Sheila Gank'
author: "IFN"
date: "9/17/2019"
output: 
  html_document:
    df_print: paged
    code_folding: hide
    theme: paper
    toc: yes
    toc_float:
      collapsed: no
---

```{r setup, include=FALSE}
knitr::opts_chunk$set(echo = TRUE, warning = FALSE, message = FALSE, fig.align = "center")
```

```{r package}
library(tidyverse)
```

```{r plot_theme}
plot_theme <- theme(legend.position = 'top', 
                    panel.background = element_rect(fill = 'white'), 
                    panel.grid.major = element_line(colour = 'grey'),
                    panel.grid.minor = element_line(colour = 'grey',
                                                    linetype = 3), 
                    panel.border = element_rect(colour = 'black', 
                                                fill = NA), 
                    plot.title = element_text(hjust = 0.5))
```


## Sheila on 7

Sheila on 7 

```{r load_data}
load("../data/top_streamed_indonesia.rda")
head(top_streamed_indonesia)
names(top_streamed_indonesia)
top_streamed_indonesia <- top_streamed_indonesia %>%
  distinct()
dim(top_streamed_indonesia)
top_streamed_indonesia$playcount <- as.numeric(top_streamed_indonesia$playcount)
```

```{r}
sheila <- top_streamed_indonesia %>%
  filter(artist == "Sheila On 7") %>%
  select(-c("disc", "uri", "id")) # drop variable yang tidak diperlukan
head(sheila)
```

### Analisis Playcount

Sheila On 7 merupakan band lokal yang paling banyak di stream pada tahun 2018 menurut Spotify. Lagu apa yang sering di stream? Ternyata lagu yang paling banyak di stream adalah lagu **Dan...**. Ternyata masih banyak pengguna spotify yang menyukai lagu lagu lawas. Selain Sheila On 7, Payung Teduh menjadi artist yang paling banyak di stream dengan lagunya yang dimainkan di setiap resepsi pernikahan.

```{r}
top_streamed_indonesia %>%
  select(artist, name.y, playcount) %>%
  rename(Artist = artist, "Judul Lagu" = name.y, Playcount = playcount) %>%
  arrange(-Playcount) %>%
  top_n(10)
```


```{r}
sheila %>%
  top_n(10, playcount) %>%
  ggplot(aes(x = reorder(name.y, playcount), y = playcount, 
             fill = album)) +
  geom_col() +
  coord_flip() +
  plot_theme +
  scale_fill_discrete(name = "Judul Album", 
                      guide = guide_legend(nrow = 4)) + # membuat legend row menjadi 4
  labs(x = "Judul Lagu", 
       y = "Playcount per lagu")
```

```{r}
sheila %>%
  group_by(album) %>%
  summarise(avg_play = mean(playcount, na.rm = TRUE)) %>%
  ggplot(aes(x = reorder(album, avg_play), y = avg_play)) +
  geom_col() +
  coord_flip() +
  plot_theme +
  labs(x = "Judul Album", 
       y = "Rata-rata Playcount per lagu")
```

```{r}
top_streamed_indonesia %>%
  ggplot(aes(x = tempo, y = playcount)) + 
  geom_point() + plot_theme + scale_y_log10()
```

